---
title: "Aula02 - Realizando edições no texto"
author: "Código Agro"
date: "26/10/2021"
output: 
  html_document:
    toc: true
    number_sections: true
---

# Explorando o conjunto de dados Orange

## Conjunto de Dados {-}

Começaremos observando o conjunto de dados:

```{r}
head(Orange, 10)
```

Para obter os dados, as plantas foram adubadas com diferentes doses de NH~4~NO~3~ e além disso no ~~suelo~~ solo foi identificado um alto conteúdo de Ca^2+^

## Correlação entre idade e Circunferência

A seguir podemos observar o grau de ***correlação*** entre  *circunferência* e **idade**

```{r}
correlacao = cor.test(Orange$age, Orange$circumference)
correlacao
r2 = correlacao$estimate
```

O código `cor.test(Orange$age, Orange$circumference)` obtém uma estatística completa da correlação entre os pares avaliados


## Relação entre circunferência e idade 

A seguir podemos observar a circunferência em função da idade

Vimos que a idade e a circunferência possuem uma correlação igual a `r r2`

```{r}
# Plota um gráfico que expressa
# a relação da circunferência em função da idade
plot(Orange$age, Orange$circumference,
     xlab = "Idade",
     ylab = "Circunferência")
```

Para aprender mais sobre R Markdown acesse o [Canal da Código Agro](https://www.youtube.com/watch?v=oEfURbLH0dA&list=PL5tyjyaX9n4PFlUtJkuuMpl9wbzQ4uFKu)


***

---

>>> *"Uma longa jornada começa com um primeiro passo"*


* Primeiro item
* Segundo item
* Terceiro item
  * Mais um item
  * Outro item


1. Primeiro item
2. Segundo item
3. Terceiro item
    a. Mais um item
    b. Outro item













